臺灣高雄地方法院民事判決
109年度訴字第1468號
原告即反訴  
被告        郭聖斌    住○○市○○區○○○路000號00樓之0訴訟代
理人  薛西全律師
            李吟秋律師
            王俊凱律師
被告即反訴  
原告        孫偉光    住○○市○鎮區○○街00號          訴訟
代理人  徐豐益律師
複代理人    李曉蕾  
上列當事人間債務人異議之訴事件，本院於民國111年5月25日言
詞辯論終結，判決如下：
    主      文
一、確認被告持有如附表所示本票，對原告之本票債權及利息債
    權均不存在。
二、本院一○九年度司執字第五一○七七號清償票款執行事件，
    對原告所為之強制執行程序應予撤銷。
三、原告其餘之訴駁回。
四、本訴訴訟費用由被告負擔。
五、反訴原告之訴及假執行之聲請均駁回。
六、反訴訴訟費用由反訴原告負擔。
    事實及理由
甲、本訴之部分
一、原告主張：被告前於民國94年5月27日執附表所示本票6紙（
    下合稱系爭本票）及另紙本票【票號：478253、發票時間93
    年7月7日、票面金額新臺幣（下同）25萬元、到期日93年7
    月31日】，向本院聲請本票裁定獲准（案號：本院94年度票
    字第11337號裁定，下稱系爭本票裁定），被告即執系爭本
    票裁定向本院聲請執行原告名下財產（案號：本院94年度執
    字第31829號清償票款事件，下稱前案執行事件），並自原
    告名義申設之帳戶受償26萬8,501元，其餘未受償部分於94
    年9月9日核發本院94年度執字第31829號債權憑證（下稱系
    爭債權憑證）。被告嗣於109年6月3日又執系爭債權憑證，
    對原告及原告父親即訴外人郭大瑋聲請強制執行，經本院以
    109年度司執字第51077號清償票款事件（下稱系爭執行事件
    ）受理，目前尚未執行完畢。然原告從未於系爭本票上簽名
    或蓋章，系爭本票上載原告姓名之簽名及印文係遭偽造，系
    爭本票均非真正，又前案執行事件原告遭執行之帳戶並非原
    告申設及使用，故原告不知有前案執行事件存在。且系爭本
    票裁定送達地址並非原告戶籍地或實際居所，系爭本票裁定
    未合法送達，並非合法執行名義。又系爭債權憑證於94年9
    月9日作成，被告遲至109年6月3日始持為聲請強制執行，依
    據票據法第22條第1項規定亦已罹於3年時效，原告亦得拒絕
    給付。爰依強制執行法第14條第2項規定提起債務人異議之
    訴，並聲明：㈠確認被告持有如附表所示本票，對原告之本
    票債權及利息債權均不存在。㈡系爭執行事件之強制執行程
    序應予撤銷。
二、被告則以：被告職業為代書，系爭本票係因郭大瑋為購買不
    動產，於93年2月11日、同年3月1日、同年3月29日向被告借
    款600萬元、600萬元（下合稱系爭1,200萬元借款）及200萬
    元（下稱系爭200萬元借款），被告出借之系爭1,200萬元借
    款係匯入原告擔任負責人之訴外人總贏國際不動產開發有限
    公司（下稱總贏公司）申設帳戶。嗣被告與郭大瑋進行彙算
    ，結算後尚有借款本金206萬元加計借款利息共計300萬元未
    清償，因原告、郭大瑋及原告胞弟即訴外人郭聖皇均為上開
    借款之借款人，故原告、郭大瑋及郭聖皇乃共同簽發票載金
    額共計300萬元之系爭本票以供擔保，系爭本票均為真正。
    又被告於94年9月9日取得系爭債權憑證後，雖至109年6月3
    日方聲請強制執行即系爭執行事件，然被告所執系爭債權憑
    證及聲請強制執行之目的均為執行上開借款債權，時效應依
    借款返還請求權適用民法第125條規定15年時效，亦無時效
    消滅問題等語資為抗辯。並聲明：原告之訴駁回。
三、兩造不爭執事項
  ㈠郭大瑋為原告之父，郭聖皇為原告之胞弟。
  ㈡被告於94年5月27日執如附表所示系爭本票6紙及另1紙本票（
    票號：478253、發票時間93年7月7日、票面金額25萬元、到
    期日93年7月31日）共計7紙本票，向本院聲請本票裁定，經
    本院以系爭本票裁定事件受理，並於94年6月2日准許。系爭
    本票裁定依據被告提出原告地址（即高雄市○○區○○○街00號
    ）為送達，然經郵政單位以應送達處所查無此人遭退回。被
    告嗣又提出原告戶籍謄本（戶籍地為臺北市○○區○○街000巷0
    弄00號）並聲請公示送達，系爭本票裁定於94年6月30日以
    寄存送達方式送達原告彼時戶籍地，並於94年7月21日為公
    示送達。系爭本票裁定於94年8月22日確定，於94年8月29日
    核發確定證明書。
  ㈢被告執有系爭債權憑證，系爭債權憑證執行名義為系爭本票
    裁定【執行名義內容：記載債務人（按：原告、郭聖皇、郭
    大瑋）共同簽發如附表之本票，內載憑票交付債權人（按：
    被告）各如系爭債權憑證附表所示之金額，及各自如系爭債
    權憑證附表一所示利息起算日起均至清償日止，按年息計算
    6%之利息，得為強制執行。聲請執行金額：300萬元，及自
    各如系爭債權憑證附表二所示利息起算日起均至清償日止，
    按年息計算6％之利息，得為強制執行】。執行結果略以：本
    院94年度執字第31829號債權人孫偉光與債務人郭聖斌等間
    因清償票款強制執行事件，執行金額不足清償債權。
  ㈣被告於109年6月3日以系爭債權憑證為執行名義，向本院聲請
    對原告及郭大瑋強制執行，經本院以系爭執行事件受理在案
    。
  ㈤系爭執行事件尚未終結。
四、本院得心證之理由
  ㈠按確認法律關係之訴，非原告有即受確認判決之法律上利益
    者，不得提起之，民事訴訟法第247 條前段定有明文。所謂
    即受確認判決之法律上利益，係指因法律關係之存否不明確
    ，致原告在私法上之地位有受侵害之危險，而此項危險得以
    對於被告之確認判決除去之者而言。本件被告執有以原告、
    郭大瑋及郭聖皇為共同發票人所簽發之系爭本票，向本院聲
    請系爭執行事件並經強制執行在案，依上開規定及說明，原
    告提起本件確認之訴以排除此項危險，於法有據，合先敘明
    。
　㈡原告主張系爭本票非其親簽，且系爭本票之票據請求權亦已
    罹於時效，又系爭本票裁定送達亦不合法而不生效力，故系
    爭執行程序之執行名義不存在，系爭執行程序應予撤銷等語
    ，為被告所否認並以前詞抗辯。是本件爭點厥為：⒈系爭本
    票就原告簽章部分是否為原告親簽親蓋？⒉系爭本票如為原
    告簽發，系爭本票請求權是否已罹於時效？⒊系爭本票裁定
    是否合法送達？是否得據以撤銷系爭執行事件？⒋原告訴請
    撤銷系爭執行程序，有無理由?以下分述之：
　㈢系爭本票就原告部分無法證明為原告所簽發：
　⒈按當事人主張有利於己之事實者，就其事實有舉證之責任，
    民事訴訟法第277條前段定有明文。而在票據上簽名者，依
    票上所載文義負責，票據法第5條固定有明文，惟票據債務
    人應依票據文義負責，以該債務人在票據上簽名或蓋章為前
    提(最高法院65年度台上字第2030號判決意旨參照)。又本票
    本身是否真實，即是否為發票人所作成，應由執票人負證明
    之責，故發票人主張本票係偽造，對執票人提起確認本票係
    偽造或本票債權不存在之訴者，應由執票人就本票為真正之
    事實，先負舉證責任（最高法院100年度台簡抗字第19號裁
    定意旨參照）。是以，本件發票人即原告主張其未簽發系爭
    本票，即應由執票人即被告就系爭本票為真正之事實，先負
    舉證責任。
　⒉被告抗辯因其職業為代書，故處理事務向來慎重，要求他人
    簽發本票時會要求需在其面前簽立，郭大瑋除於上揭時點陸
    續向被告借貸系爭1,200萬元、200萬元借款，尚借貸他筆款
    項，其與郭大瑋就各該債務進行結算，尚積欠借款206萬元
    及利息共計300萬元未清償，故約定依此金額簽發系爭本票
    ，因原告、郭大瑋及郭聖皇均為借款人，故雙方約晤於票載
    地址即高雄市○○區○○○街00號，於被告面前一次性簽發系爭
    本票以供擔保，且被告貸予郭大瑋之系爭1,200萬元借款亦
    匯入總贏公司申設帳戶，原告即係總贏公司登記負責人，可
    見原告確實參與上開借款並同意簽發系爭本票供擔保等語（
    本院卷第86頁、第340頁、第295頁、第382頁至第383頁、第
    413頁至第414頁），並提出系爭本票正本、約定書（下稱系
    爭約定書）、同意書（下稱系爭同意書）、匯款證明及總贏
    公司事業登記證為證（本院卷第43頁至第51頁）。為原告否
    認，並主張系爭本票原告簽名字跡差異甚大，顯非同一人所
    簽，且系爭本票簽發時點原告尚在臺北唸書，依原告學生身
    分及就學地點均無可能遠赴高雄簽發系爭本票，又總贏公司
    實係郭大瑋向原告及郭聖皇借身分證成立之公司，原告僅係
    登記負責人等語（本院卷第38頁、第90頁）。
　⒊經查，系爭本票經本院送請法務部調查局文書暨指紋鑑識實
    驗室鑑定其上載「郭聖斌之簽名」是否為原告親簽，結果顯
    示：因參鑑資料不足，尚難鑑定，經本院依據函覆內容提供
    相關資料，仍函覆：因平日參鑑資料仍不足，以現有資料歉
    難鑑定，有法務部調查局110年4月12日調科貳字第00000000
    020號函、110年8月25日調科貳字第11003269640號函可參（
    本院卷第203頁至第205頁、第273頁至第274頁），本院再送
    請憲兵指揮部刑事鑑識中心（下稱憲指部鑑識中心）鑑定，
    鑑定結果仍顯示：本案經評估，委鑑參考資料不足等語，有
    憲指部鑑識中心110年11月30日憲直刑鑑字第1100091153號
    函可參（本院卷第317頁至第321頁），故本件無法依據鑑定
    結果認定系爭本票上載「郭聖斌」之簽名為原告親簽。
　⒋被告雖復以系爭1,200萬元借款匯入原告擔任負責人之總贏公
    司一情，欲證原告參與借款並簽發系爭本票供擔保之事實。
    惟查：
　⑴原告雖為總贏公司登記負責人，被告亦曾匯款1,200萬元至總
    贏公司帳戶，有上開總贏公司登記證及匯款單可憑，然依被
    告所提涉及系爭1,200萬元借款之系爭約定書記載內容略以
    ：前因購買高雄市三民區大漢段房地，資金不足由被告向他
    人借調1,200萬元，上述土地抵押後，銀行核撥貸款時一次
    本息以現金付清，並同意由被告全權洽辦上開房地買賣過戶
    事宜，上開房地指示登記給郭聖皇及原告，如因故無法親自
    與代書洽商時，登記名義人即立約定書人郭大瑋之子應盡力
    與代書配合完成此事，有系爭約定書可參（本院卷第43頁）
    ，雖記載借得款項將購買高雄市三民區大漢段房地並登記原
    告及郭聖皇名下，然細譯內容均係郭大瑋一人洽談借款及指
    示上開房地之登記，查無原告主動參與之痕跡，且系爭約定
    書立約定書人欄僅有郭大瑋一人之簽名，原告並未簽名於上
    ，更難認原告有參與系爭約定書所載系爭1,200萬元借款購
    地事宜。又被告提出涉及另筆系爭200萬元借款之系爭同意
    書內容亦記載：「本人郭大瑋同意由孫偉光代尋資金於93年
    3月29日墊付新台幣貳百萬元以支付購買三民區凱旋一路200
    、201號兩棟房屋含土地價款，（以下略）。代墊款項依立
    同書人匯入指定帳號：中國農民銀行鳳山行，戶名總贏國際
    不動產國際有限公司（以下略）」，立同意書人欄亦僅有郭
    大瑋一人之簽名，有系爭同意書可參（本院卷第45頁），亦
    呈現郭大瑋單方決定借款及指示匯款至總贏公司帳戶之情形
    ，未見原告參與系爭200萬元借款事宜之跡象。依上均難認
    被告抗辯原告參與系爭1,200萬元、200萬元借款為可信。
　⑵況依上開文件顯示之互動情形，反而呈現郭大瑋可單方決定
    總贏公司帳戶使用之情境，此與原告主張其僅為總贏公司登
    記負責人，總贏公司為郭大瑋借其身分證創立等情反更屬相
    符，且原告於 90 年間工作地點及戶籍地均在臺北市，有原
    告戶籍謄本及投保資料可憑（見卷末證物袋），此與原告主
    張其生活範圍不在南部，無可能參與總贏公司經營等情尚屬
    吻合，又公司登記負責人與實際負責人脫鉤之情況，於社會
    生活亦屬常見，是原告主張其未參與總贏公司經營事項一情
    ，反更為可信，益見被告以原告擔任總贏公司登記負責人及
    曾匯款至總贏公司等情，欲證原告於系爭本票簽章之事實，
    難認有據。
　⑶是以，依據被告所提證據，實難認原告有參與系爭1,200萬元
    借款事宜，遑論原告有為擔保系爭1,200萬元借款因而簽發
    系爭本票，被告以上情欲證系爭本票為原告簽發，難認有據
    。
　⒌被告所提上揭證據不僅難以證明系爭本票為原告簽發，且就
    被告抗辯系爭本票為原告一次性簽發等情，經本院以肉眼觀
    察比較系爭本票上載原告簽名，其中附表編號 4、編號 6 
    之簽名字型結構形體飽滿，具重量感，且筆畫清晰、稜線分
    明，整體字型趨近布丁體字型，附表編號 1、2、3、5 之簽
    名字型結構筆毫連綿，整體字型近似行書體字型，業經本院
    調閱系爭執行事件卷附系爭本票正本核閱在案，並有系爭執
    行事件影本及系爭本票影本附卷可考，衡以筆跡是書寫動作
    透過書寫工具在書面上所留下的痕跡，可反映出書寫者的用
    詞造句、文字佈局以及書寫動作等習慣特徵，故個人筆跡多
    具個人獨特習慣，然系爭本票上載原告簽名卻呈現迥異之字
    跡，此與被告抗辯均為原告本人親簽一情已難認相符。且再
    觀察原告簽名使用之書寫工具，附表編號 2、5 係以黑色油
    性原子筆，編號 1、6 係以黑色水性原子筆，編號 3 係以
    藍色油性原子筆，編號 4 係以藍色水性原子筆，且書寫痕
    跡均屬飽滿，倘依被告抗辯原告係當場一次性開立系爭本票
    ，依上顯示原告係當場變換4種書寫工具，然上開原子筆墨
    水量既屬充足，並無墨水用盡而需換更換書寫工具之必要，
    實難想像原告有於短時間內頻繁更換書寫工具之必要，且經
    本院詢問上情，被告僅告以應該是一下換藍筆，一下換黑筆
    等語，亦無法合理說明頻繁變更書寫工具之原因，是被告抗
    辯系爭本票簽發經過是否可信，實非無疑。且就被告抗辯系
    爭本票簽發地點為上開地點，然被告於94年5月27日執系爭
    本票向本院聲請系爭本票裁定獲准後，本院依被告提出原告
    住居所即上開地址為送達，郵政單位係以應送達處所查無此
    人遭退回，並改以原告戶籍地及公示送達方式完成送達（兩
    造不爭執事項㈡），而系爭本票及系爭約定書簽立時間均為9
    3年間與系爭本票裁定送達時間密接，於94年間既查無原告
    居住於上開地址之跡象，則93年間原告是否確有於上開地址
    活動並約晤於該處簽發系爭本票，亦非無疑，益徵被告抗辯
    系爭本票簽發經過，難認可信。
　⒍基上，被告所提證據不足證明系爭本票為原告簽發，且被告
    抗辯原告簽發系爭本票之情節，亦有上述不合理之處，揆諸
    前揭舉證責任分配之規定及說明，事實仍陷於真偽不明時，
    該舉證不足之不利益，應由負舉證責任之被告承擔，故系爭
    本票就原告簽發部分為真正一情，難認為可信。是以，系爭
    本票就原告簽發部分既難認真正，則原告請求確認系爭本票
    對原告之本票債權及利息債權均不存在，應屬有據。至原告
    另主張系爭本票如為真正，系爭本票請求權亦罹於時效且系
    爭本票裁定未合法送達等情，即毋庸審酌。況原告主張系爭
    本票裁定未合法送達部分，與強制執行法第14條所規定之債
    務人異議之訴，乃債務人請求確定執行名義上之實體上請求
    權與債權人現有之實體上之權利狀態不符，以判決排除執行
    名義之執行力為目的。倘債權人據以聲請強制執行之執行名
    義未有效成立，則屬同法第12條聲明異議之範圍，尚不得提
    起債務人異議之訴（最高法院100年度台上字第857號判決意
    旨參照），惟此不影響本院前揭認定，併此敘明。
　㈣原告訴請撤銷系爭執行程序，有無理由?
　　按執行名義無確定判決同一之效力者，於執行名義成立前，
    如有債權不成立或消滅或妨礙債權人請求之事由發生，債務
    人亦得於強制執行程序終結前提起異議之訴。強制執行法第
    14條第2項定有明文。查本件被告係執系爭債權憑證提起系
    爭執行事件，系爭債權憑證之執行名義則為系爭本票裁定，
    而系爭本票裁定之本票債權及利息債權，關於原告部分對被
    告均不存在，業如前述，可見被告所執執行名義，關於原告
    部分有債權不成立之事由發生，故原告提起本件債務人異議
    之訴訴請撤銷系爭執行程序，就關於兩造間之執行程序部分
    ，揆諸上揭規定，亦應准許，惟系爭執行程序中另關於債務
    人郭大瑋之執行名義，既非屬本件債務人異議之訴審理範圍
    ，自不得撤銷此部分執行程序，原告請求撤銷系爭執行程序
    全部，逾上開部分應屬無據。
五、綜上所述，原告訴請確認被告持有如附表所示本票，對原告
    之本票債權及利息債權均不存在，以及請求系爭執行事件對
    原告所為之強制執行程序應予撤銷，為有理由，應予准許。
    原告逾上開範圍所為請求，則為無理由，應予駁回。
六、被告雖於111年3月22日聲請傳喚郭大瑋（本院卷第383頁）
    ，惟按攻擊或防禦方法，除別有規定外，應依訴訟進行之程
    度，於言詞辯論終結前適當時期提出之；當事人意圖延滯訴
    訟，或因重大過失，逾時始行提出攻擊或防禦方法，有礙訴
    訟之終結者，法院得駁回之，民事訴訟法第196條第1項、第
    2項前段分別定有明文。查原告係於109年7月3日提起本件訴
    訟，本件於109年11月26日行第一次準備程序，而本院於111
    年1月13日第七次準備程序業已詢問被告是否仍有證據欲聲
    請調查，並諭知請於1週內陳報（本院卷第339頁至第340頁
    ），於111年2月15日再度電聯及函告被告如欲聲請傳喚證人
    應於1週內陳報（本院卷第355頁至第357頁），然被告均未
    陳報，直至111年3月22日第八次準備程序方當庭表示聲請傳
    喚郭大瑋，綜觀上情，應認被告聲請傳喚郭大瑋任證人係逾
    時始行提出攻擊或防禦方法，並有礙訴訟之終結者，依據前
    開條文規定，本院自得不予審酌。依上所述，本件事證已臻
    明確，兩造其餘攻擊方法及所提證據，經本院審酌後，認於
    判決結果均不生影響，爰不一一予以論駁贅述。
七、訴訟費用負擔之依據:民事訴訟法第79條。
乙、反訴之部分
壹、程序事項
一、按被告於言詞辯論終結前，得在本訴繫屬之法院，對於原告
    及就訴訟標的必須合一確定之人提起反訴；反訴之標的，如
    專屬他法院管轄，或與本訴之標的及其防禦方法不相牽連者
    ，不得提起。反訴，非與本訴得行同種之訴訟程序者，不得
    提起。當事人意圖延滯訴訟而提起反訴者，法院得駁回之，
    民事訴訟法第259條、第260條定有明文。又該條項所稱之「
    相牽連」者，係指反訴之標的與本訴之標的間，或反訴之標
    的與防禦方法間，兩者在法律上或事實上關係密切，審判資
    料有共通性或牽連性者而言。舉凡本訴標的法律關係或作為
    防禦方法所主張之法律關係，與反訴標的之法律關係同一，
    或當事人兩造所主張之權利，由同一法律關係發生，或本訴
    標的之法律關係發生之原因，與反訴標的之法律關係發生之
    原因，其主要部分相同，均可認為兩者間有牽連關係（最高
    法院91年度台抗字第440號民事裁定參照）。本件之本訴係
    原告就系爭本票之票據債權是否存在，及被告執系爭債權憑
    證（執行名義：系爭本票裁定）對原告聲請之系爭執行程序
    應否撤銷據以爭執，被告則反訴主張依據系爭本票原因關係
    之兩造間消費借貸關係或依據系爭本票之票據法律關係，擇
    一請求被告給付275萬5,499元本息（本院卷第41至42頁）。
    經核反訴標的與本訴之防禦方法均係基於系爭本票簽發過程
    此一攻擊防禦方法而生，故原告本訴與被告反訴所主張之法
    律關係有牽連關係甚明，被告提起反訴自屬合法，應予准許
    。
二、次按確認之訴與給付之訴本質不同，前者係原告要求法院以
    判決確定一定法律關係存否，成立或不成立，或證書真偽，
    或法律關係基礎事實存否之訴；後者則係原告要求法院是認
    其在私法上對於被告有一定給付之請求權。給付之訴含有確
    認之訴之意義在內；確定之本案終局判決有執行力者，以給
    付判決為限，若確認判決則雖為確認請求權存在之判決，亦
    無執行力。已起訴之事件，在訴訟繫屬中，該訴訟之原告或
    被告不得更以他造為被告，就同一訴訟標的提起新訴或反訴
    ，此觀民事訴訟法第253條之規定自明。所謂就同一訴訟標
    的提起新訴或反訴，不僅指後訴係就同一訴訟標的求為與前
    訴內容相同之判決而言，即後訴係就同一訴訟標的，求為與
    前訴內容可以代用之判決，亦屬包含在內。故前訴以某請求
    為訴訟標的，求為給付判決，而後訴以該請求為訴訟標的，
    求為積極或消極之確認判決，仍在上開法條禁止重訴之列（
    最高法院46年台抗字第136號判例參照）。據此，若前訴係
    以某請求為訴訟標的，求為消極之確認判決，後訴則以該請
    求為訴訟標的，求為給付判決，因終局之給付判決始有執行
    力，非確認判決所能代用，自不在上開法條禁止重訴之列。
    是以，反訴原告依據系爭本票請求權請求反訴被告給付票款
    275萬5,499元，自非重複起訴，所提反訴即屬合法。
貳、實體事項
一、反訴原告主張：反訴被告與郭大瑋、郭聖皇前向反訴原告借
    貸系爭1,200萬元、200萬元及他筆借款，經反訴原告與郭大
    瑋結算尚積欠本金206萬元加計利息總計300萬元未清償，原
    告乃共同簽發系爭本票以供擔保，上開借款均已屆清償期，
    反訴原告雖經前案執行事件自反訴被告名下財產受償26萬8,
    501元，惟仍餘275萬5,499元未清償，爰依據民法消費借貸
    法律關係及票據法律關係提起反訴等語，並聲明：㈠反訴被
    告應給付反訴原告275萬5,499元，及自起訴狀繕本送達翌日
    起至清償日止，按週年利率6％計算之利息。㈡願供擔保，請
    准宣告假執行。
二、反訴被告則以：反訴被告從未向反訴原告借款，兩造未成立
    任何消費借貸契約，反訴被告亦未簽發系爭本票，反訴原告
    不得執系爭本票向其行使票據權利等語資為抗辯，並聲明：
    ㈠反訴原告之訴及假執行聲請均駁回。㈡如受不利判決，願供
    擔保請准宣告免為假執行。
三、本院得心證之理由
  ㈠按稱消費借貸者，於當事人間必本於借貸之意思合致，而有
    移轉金錢或其他代替物之所有權於他方之行為，始得當之。
    倘當事人主張與他方有消費借貸關係存在者，自應就該借貸
    意思互相表示合致及借款業已交付之事實，均負舉證之責任
    （最高法院98年度台上字第1045號判決意旨參照）。本件反
    訴原告主張兩造間有消費借貸關係存在及有交付借款之事實
    ，既為反訴被告所否認，自應由反訴原告就此權利發生事實
    舉證以實其說。
　㈡反訴原告主張兩造成立消費借貸契約，反訴被告並簽發系爭
    本票供擔保，目前仍積欠本金及利息共計 275 萬 5,499 元
    未清償等語，固提出系爭本票及前揭匯款證明、系爭同意書
    及系爭約定書為證。惟查，系爭本票無法證明為原告簽發，
    且系爭同意書及系爭約定書亦查無原告簽名或原告參與借款
    之跡象，均如前述，是依反訴原告所提證據均無法認定兩造
    間成立消費借貸契約之事實，已難認反訴原告依據消費借貸
    返還請求權請求反訴被告清償借款為有據，遑論反訴原告對
    於其主張彙算仍餘本金 206萬元及利息之經過、兩造先後交
    付借貸之金額若干、借款時間為何、還款情形、利息約定等
    相關情節，均無法為說明（本院卷第413 頁），益見反訴原
    告主張為無據。至反訴原告另依據系爭本票請求反訴被告給
    付票款 275 萬 5,499 元，系爭本票既未能證明為反訴被告
    所簽發，難認反訴被告應就系爭本票負擔票據債務，反訴原
    告此部分主張，更屬無據。
四、綜上所述，反訴原告依據民法消費借貸法律關係及票據法票
    據法律關係請求反訴被告給付275萬5,499元，及自起訴狀繕
    本送達翌日起至清償日止，按週年利率6％計算之利息，為無
    理由，應予以駁回。又反訴原告之訴既經駁回，其假執行之
    聲請亦失所附麗，應一併予以駁回。
五、本件事證已臻明確，兩造其餘攻擊防禦方法及所提證據，經
    核與判決結果不生影響，爰不逐一論述，附此敘明。
六、訴訟費用負擔之依據：民事訴訟法第78條。
中　　華　　民　　國　　111 　年　　6 　　月　　24　　日
                民事第三庭    審判長法　官 高瑞聰
　　　　　　　　                    法  官 鄭珮玟
　　　　　　　　                    法  官 林家伃
以上正本係照原本作成。
如對本判決上訴，須於判決送達後20日內向本院提出上訴狀。如
委任律師提起上訴者，應一併繳納上訴審裁判費。
中　　華　　民　　國　　111 　年　　6 　　月　　29　　日
                                    書記官 陳郁惠
附表：     編號 發票日 票面金額 到期日 票據號碼 １ 93年6月28日 700,000元 93年7月28日 478251 ２ 93年7月15日 600,000元 93年7月31日 478253 ３ 93年7月15日 500,000元 93年7月31日 478254 ４ 93年7月19日 600,000元 93年7月31日 478256 ５ 93年8月6日 300,000元 93年8月31日 287607 ６ 93年8月12日 300,000元 93年8月20日 778871